【裁判字號】    95,台上,3943
【裁判日期】    950720
【裁判案由】    違反毒品危害防制條例等罪
【裁判全文】
最高法院刑事判決            九十五年度台上字第三九四三號
    上   訴   人  台灣高等法院檢察署檢察官
    上訴人即被告  甲○○
                          3號.
    選 任辯護 人  潘東翰律師
上列上訴人等因被告違反毒品危害防制條例等罪案件，不服台灣
高等法院中華民國九十五年五月十六日第二審判決（九十五年度
上訴字第一一五０號，起訴案號：台灣台北地方法院檢察署九十
四年度偵字第一三二三七號），提起上訴，本院判決如下：
    主  文
上訴駁回。
    理  由
一、意圖販賣而持有第一級毒品部分：
按刑事訴訟法第三百七十七條規定：上訴於第三審法院，非以判
決違背法令為理由不得為之，是提起第三審上訴，應以原判決違
背法令為理由，係屬法定要件；如果上訴理由書狀並未依據卷內
訴訟資料具體指摘原判決不適用何種法則或如何適用不當，或所
指摘原判決違法情事，顯與法律規定得為第三審上訴理由之違法
情形不相適合時，均應認其上訴為違背法律上之程式，予以駁回
。原判決關於意圖販賣而持有第一級毒品部分，撤銷第一審之科
刑判決，改判論處上訴人即被告甲○○（下稱被告）意圖販賣而
持有第一級毒品罪（處有期徒刑十年）。
檢察官上訴意旨略以：被告甲○○於民國九十四年六月三十日、
同年七月二日及同年七月三日，每隔二、三日即非法販賣安非他
命一包予趙天聖，顯見其有販售毒品賺取利潤之習行，則其於同
月十八日再次購買大量第一級毒品及第二級毒品，復於二日後之
同月二十日遭警查獲時即已分裝成袋，並標示售價，顯見其購入
毒品係承前販售毒品之概括犯意而販入，非單純供自己吸用，該
當販賣第一級、第二級毒品罪，原判決認係意圖販賣而持有第一
級、第二級毒品，違反經驗法則及論理法則等語。
惟查：原判決依憑被告自承有於九十四年七月十八日十五時許，
在台北市○○區○○街附近之遊藝場內，分別以新台幣（下同）
十五萬元、一萬六千元之代價向綽號「阿國」之真實姓名、年籍
不詳之成年男子販入如原判決附表編號一、二所示海洛因、安非
他命，將之分裝為小包裝並張貼「四分之一」、「1000」、「50
0 」及「2000」等標籤之供詞，照片八張、台灣台北地方法院搜
索票影本、台北市政府警察局中正第二分局搜索扣押筆錄、扣押
物品目錄表、台北市政府警察局九十四年十一月一日北市鑑毒字
第八一六號鑑定通知書、台北市政府警察局中正第二分局九十四
年八月十六日北市警中正二分刑字第０九四三一九０九四００號
函、台灣檢驗科技股份有限公司九十四年八月八日CH/2005/7079
5 號濫用藥物尿液檢驗報告、法務部調查局九十四年九月二十二
日調科壹字第０二０００七三八六號鑑定通知書、證人林大樹之
證詞、手寫字條、勞工保險被保險人投保資料表、被告九十三年
度所得資料、聯邦商業銀行九十四年十月六日（九十四）聯銀業
管字第五一一九號函暨帳戶交易資料、中華郵政股份有限公司九
十四年十月十二日儲字第０九四０七一八六七六號函暨帳戶交易
資料、華僑銀行九十四年十月六日（九十四）僑銀總行政字第四
一五二號函暨帳戶交易資料、扣案如原判決附表所列編號一至二
之毒品及編號四至六之物品等證據資料，依想像競合關係，認定
被告有原判決事實及理由欄（原判決將事實與理由併列為一欄）
一、(三)所載之意圖販賣而持有第一級毒品海洛因之犯行；已於理
由內，詳敘其調查證據之結果及取捨證據認定之理由，並就被告
否認犯罪，辯稱：毒品係供自己吸用的等語，認非可採，予以指
駁（見原判決正本第十三頁至十四頁）。從形式上觀察，原判決
並無適用法則不當及依法應於審判期日調查之證據而未予調查等
違背法令之情形。復按取捨證據及認定事實，乃事實審法院適法
職權之行使，其對證據證明力所為之判斷，苟不悖通常一般人日
常生活之經驗，又未違背客觀上應認為確實之定則，並已敘述其
何以為此判斷之心證理由者，即不能任意指為違法。原判決理由
說明：「販賣毒品行為，雖不以販入之後復行賣出為要件，祇要
以營利為目的，將毒品販入，其犯罪即為完成；然如非以營利售
賣意圖而販入，或因其他原因而持有，嗣起意圖利售賣，尚未著
手於賣出行為，則僅能成立意圖販賣而持有毒品之罪。……被告
原先係基於供己施用而向綽號『阿國』之人購入附表所示之海洛
因、安非他命，嗣始另行起意販賣海洛因、安非他命，已如前述
，且本案並無其他證據得資證明被告確係基於營利之目的而販入
毒品，自難率以販賣第一、二級毒品罪相繩」等語（見原判決正
本第十五頁）；經核與卷內資料相符。且依卷內其他資料，本件
並無被告於九十四年七月十八日向「阿國」購買毒品時，已有意
圖出售他人之事證（至於被告前於同年六月三十日、七月二日、
七月三日，連續販賣安非他命予趙天聖部分，係另犯連續販賣第
二級毒品罪，業經原判決同案判處罪刑）；又被告本件同案上開
連續出售安非他命予趙天聖之時間係間隔一日至二日，而被告遭
查獲時，係同年七月二十日晚上八時三十分，距離其最後販賣安
非他命予趙天聖已經間隔十七日，此期間並無被告與趙天聖交易
安非他命及海洛因之確切事證；原判決綜合卷內證據資料而認定
不能證明被告係以販賣之意思而販入毒品，其採證認事與證據法
則尚無違誤。檢察官以被告前與趙天聖之三次安非他命交易習行
，推認被告於九十四年七月十八日買入上開扣案之第一級毒品海
洛因及第二級毒品安非他命，均係為出賣營利而向「阿國」購入
，尚屬無憑；上訴意旨執此指摘原判決違背法令，係就原判決本
於事實審法院採證認事自由判斷職權之合法行使，再為事實上爭
執，自非適法之第三審上訴理由。至於被告上訴部分，上訴理由
泛言對其有利之證據漏未審酌云云，並未依據卷證資料具體指摘
原判決究係如何違背法令，尚不足據以辨認原判決已具備違背法
令之形式，亦與上訴第三審之程式不合。綜上，應認原判決關於
意圖販賣第一級毒品部分，上訴人等之上訴均為違背法律上程式
，予以駁回。
二、販賣第二級毒品及轉讓第二級毒品部分：
按上訴得對於判決之一部為之，未聲明為一部者，視為全部上訴
，刑事訴訟法第三百四十八條第一項定有明文。又第三審上訴書
狀，應敘述上訴之理由，其未敘述者，得於提起上訴後十日內補
提理由書於原審法院，已逾上述期間，而於第三審法院未判決前
仍未提出上訴理由書狀者，第三審法院應以判決駁回之，同法第
三百八十二條第一項、第三百九十五條後段規定甚明。本件檢察
官及被告於上訴書狀均未聲明僅對原判決關於販賣第一級毒品部
分聲明上訴，應視為對原判決關於意圖販賣而持有第二級毒品及
轉讓第二級毒品部分亦提起上訴。本件檢察官及被告對販賣第二
級毒品及轉讓第二級毒品部分，不服原審判決，分別於九十五年
六月十三日及同年月六日提起上訴，惟渠等上訴書狀內並未敘述
理由，迄今逾期已久，於本院未判決前仍未提出，依上開規定，
渠等此部分上訴自非合法，均予駁回。
據上論結，應依刑事訴訟法第三百九十五條，判決如主文。
中    華    民    國  九十五  年    七    月   二十   日
                      最高法院刑事第十二庭
                          審判長法官  林  永  茂
                                法官  洪  文  章
                                法官  蘇  振  堂
                                法官  蕭  仰  歸
                                法官  何  菁  莪
      本件正本證明與原本無異
                                      書  記  官
中    華    民    國  九十五  年    七    月  二十四  日
                                                      V


司法院資訊處製作；財團法人民間司法改革基金會備份。
